【裁判字號】    92,易,246
【裁判日期】    920609
【裁判案由】    竊盜等
【裁判全文】
臺灣雲林地方法院刑事判決                          九十二年度易字第二四六號
    公  訴  人  臺灣雲林地方法院檢察署檢察官
    被      告  乙○○
右列被告因竊盜等案件，經檢察官提起公訴（九十二年度偵字第一九五九號），本院
判決如左：
    主  文
乙○○攜帶兇器逾越牆垣竊盜，未遂，處有期徒刑壹年貳月。扣案之度量電表壹台、
安全帽壹頂、電鋸壹台、十字起子、鐵鎚各壹支、帆布壹張、手套只、拔釘器貳支
、電焊器壹台均沒收之。
    事  實
一、乙○○本於雲林縣斗六市○○路三三號從事水果販賣，因經商失敗，欠下不少債
    務，需錢甚急，即計劃竊取隔壁復華商業銀行斗六分行（下稱復華銀行）之自動
    提款機內現金。其基於意圖為自己不法所有之犯意，於民國九十二年四月二十七
    日凌晨零時三十分許，至雲林縣斗六市○○路二九號復華銀行，逾越該銀行主體
    建築物外圍約一百二十公分高之圍牆，侵入復華銀行內（無人居住，未據告訴）
    ，持已經備妥置於圍牆外電焊器（又稱電龜）之連結電焊接頭，至復華銀行為保
    護自動提款機所搭建附連於主體建築物之鐵皮屋後方，以該電焊接頭將鐵皮屋切
    割燒燬一個長寬各約五十公分，足供其身體爬進之大洞，而損壞該鐵皮外殼，致
    令不堪使用。乙○○自該洞侵入復華銀行主體建築物內，窺視接近自動提款機設
    備，心想應以何方法才能竊盜得手，而著手竊盜。其見屋內設有錄影監視系統，
    怕被錄影監視系統拍攝，即暫行離開，準備攜帶蒙面用品及竊盜工具再返回現場
    行竊，並先將電焊器帶走。於同日凌晨二時許，乙○○攜帶客觀上足對人身安全
    產生危害之電鋸一台、十字起子、鐵鎚各一支、拔釘器二支等兇器，及度量電流
    之電表一台、手套三只（均以一大張帆布包裹住），頭戴安全帽一頂，以上述方
    式，再度逾越牆垣潛入復華銀行內，並持上述電鋸接上電源開始鋸切自動提款機
    保險櫃「後鈕」部位，而損壞該保險櫃，致令不堪使用。於保險櫃「後鈕」部位
    尚未切割開來之際，保全人員鍾佳宏於同日凌晨二時十八分許，發現保全系統異
    常，立即趕到現場並報警處理。乙○○聽見外面有車聲，欲離開之際，為趕到之
    警方逮捕，而竊盜未得逞，警方並扣得乙○○所有之上述作案之工具等物。
二、案經雲林縣警察局斗六分局報告及復華銀行告訴（毀損部分）臺灣雲林地方法院
    檢察署檢察官偵查起訴。
    理  由
一、被告乙○○對上述犯罪事實坦白承認，核與證人鍾佳宏即保全人員、周正心即當
    日趕到現場處理之復華公司職員、告訴代理人即復華銀行襄理甲○○所述情形相
    符，並有現場照片、查獲之作案工具照片在卷可稽，扣案之上述作案工具可資佐
    證。該等扣案工具經法官當庭勘驗，鐵鎚長有三十公分、十字起子一支長有二十
    公分、拔釘器一支長有三十公分，另一支長有二十公分，電鋸一個亦為鐵製，客
    觀上均足對人身安全產生危害，自屬兇器。另電焊器一台體積不小且非常之重，
    雙手不易搬動，尚難認足以持之攻擊他人，自非屬兇器。另扣案物中尚有活動扳
    手、鐵鉗各一支，據被告稱係事後與電焊器放置於箱子內被警察查扣，被告並未
    攜帶該等物件至竊盜現場，所以上述活動扳手、鐵鉗非本案之證物，併此敘明。
二、核被告所為，係犯刑法第三百二十一條第二項、第一項第二款、第三款逾越牆垣
    攜帶兇器竊盜罪、刑法第三百五十四條毀損罪。被告先後二次侵入建物內竊盜之
    行為，係基於單一犯意接續為之，屬接續犯，應以一加重竊盜罪論。被告所犯上
    述二罪，有方法結果之牽連關係，為牽連犯，應從一重論以逾越牆垣攜帶兇器竊
    盜罪。被告著手竊盜而不遂，依法減輕其刑。
三、本院審酌被告犯後坦白犯行，表示後悔，其原有正當職業，因經商失利，為還債
    務鋌而走險，犯罪動機之可責性不是很重，但被告欲竊取自動提款機內的現金，
    對自動提款機所在位置，應如何侵入及應以何手段取得裡面的現金甚為了解，顯
    見被告已觀察該地形地物一段時間，並妥為計劃相當時日，其竊盜的惡性於該段
    時日並沒有覺醒的意思，其有計劃性的置放梯子於圍牆下方以利爬下，又懂的放
    置電焊器於圍牆外，僅將電焊器之連結電焊接頭攜入切割鐵皮，準備行竊，於見
    到保險櫃及監視器時，即又再次攜帶其他工具用以行竊，準備大撈一票即逍遙法
    外，凡此均足認被告惡性不輕，又其行竊之手法是將鐵皮屋電焊切割出一大洞，
    又持電鋸鋸割自動提款機保險櫃，著手竊取其內為數不少之現金，犯罪情節亦屬
    甚重，告訴代理人雖到庭表示願意原諒被告的意思，但被告未能賠償復華銀行所
    受之損害等一切情狀，量處如主文所示之刑。扣案之度量電表一台、安全帽一頂
    、電鋸一台、十字起子、鐵鎚各一支、帆布一張、手套三只、拔釘器二支、電焊
    器一台，為被告所有，且為供被告竊盜所用之物，或預備供竊盜所用之物，依法
    均沒收之。
據上論斷，應依刑事訴訟法第二百九十九條第一項前段，刑法第三百二十一條第二項
、第一項第二款、第三款、第三百五十四條、第五十五條、第二十六條前段、第三十
八條第一項第二款，罰金罰鍰提高標準條例第二條，判決如主文。
中      華      民      國    九十二    年      六      月      九      日
                                        臺灣雲林地方法院刑事第一庭
                法  官  侯廷昌
右正本證明與原本無異。
如不服本判決，應於判決送達後十日內向本院提出上訴狀( 應附繕本 )。
                                            書記官  蔡金保
中      華      民      國    九十二    年      六      月      九      日
附錄法條：
中華民國刑法第三百二十一條
 (加重竊盜罪)
犯竊盜罪而有左列情形之一者，處六月以上五年以下有期徒刑：
一  於夜間侵入住宅或有人居住之建築物、船艦，或隱匿其內而犯之者。
二  毀越門扇、牆垣或其他安全設備而犯之者。
三  攜帶兇器而犯之者。
四  結夥三人以上而犯之者。
五  乘火災、水災或其他災害之際而犯之者。
六  在車站或埠頭而犯之者。
前項之未遂罰之。
中華民國刑法第三百五十四條
 (毀損器物罪)
毀棄、損壞前二條以外之他人之物或令致不堪用，足以生損害於公眾或他人者，處二
年以下有期徒刑、拘役或五百元以下罰金。


司法院資訊處製作；財團法人民間司法改革基金會備份。
